【裁判字號】    99,台抗,780
【裁判日期】    990916
【裁判案由】    恐嚇等罪聲請定其應執行刑
【裁判全文】
最高法院刑事裁定              九十九年度台抗字第七八０號
抗  告  人  甲○○
上列抗告人因恐嚇等罪案件，不服台灣高等法院台南分院中華民
國九十九年七月二十一日定應執行刑之更審裁定（九十九年度聲
更(一)字第五九五號），提起抗告，本院裁定如下：
    主  文
原裁定撤銷，應由台灣高等法院台南分院更為裁定。
    理  由
本件原裁定略以：抗告人甲○○犯原裁定附表（下稱原附表）編
號１至１０所示之恐嚇等十罪，經分別判處如原附表所示之刑，均
確定在案；因依台灣高等法院台南分院檢察署（下稱台南高分檢
署）檢察官之聲請，定抗告人應執行之刑為有期徒刑二十年，併
科罰金新台幣（下同）六百二十萬元，罰金如易服勞役，以罰金
總額與六個月之日數比例折算，褫奪公權六年。固非無見。
惟按法律上屬於自由裁量之事項，有其外部性界限及內部性界限
，並非概無拘束。依據法律之具體規定，法院應在其範圍內選擇
為適當之裁判者，為外部性界限；而法院為裁判時，應考量法律
之目的及法律秩序之理念所在者，為內部性界限；法院為裁判時
，二者均不得有所踰越。在數罪併罰，有二裁判以上，定其應執
行刑之案件，法院所為刑之酌定，固屬自由裁量之事項，然仍應
受上揭外部性界限及內部性界限之拘束。經查：本件抗告人所犯
原附表編號１至１０所示之恐嚇等十罪，前經原法院於民國九十四
年五月二十六日以九十四年度聲字第一八一號裁定定其應執行刑
為「有期徒刑二十年，併科罰金六百萬元，罰金如易服勞役，以
罰金總額與六個月之日數比例折算，褫奪公權六年」確定。嗣台
南高分檢署檢察官以抗告人所犯原附表編號１、３、４、７、１０
所示之罪，均合於中華民國九十六年罪犯減刑條例第二條第一項
第三款之規定，並應與原附表編號２、５、８、９所示不得減刑
之罪合併定執行刑，向原法院聲請減刑及定應執行之刑。經原法
院於九十六年十一月五日以九十六年度聲減字第一六一九號裁定
，將原附表編號１、３、４、７、１０所示之罪，分別減為有期徒
刑五月、有期徒刑八月併科罰金十萬元、有期徒刑九月併科罰金
二十萬元、有期徒刑六月、有期徒刑二月又十五日，共計減去有
期徒刑二年六月又十五日及罰金三十萬元；並與不得減刑之原附
表編號２、５、８、９所示之罪，定其應執行刑為「有期徒刑二
十年，併科罰金三十萬元，罰金如易服勞役，以罰金總額與六個
月之日數比例折算，褫奪公權六年」。以上各情，有相關之裁定
在卷可稽。本件台南高分檢署檢察官以原附表編號２、３所示之
罪及編號４所示之罪，係經最高法院以九十年度台非字第一０八
號及第一０九號判決分別判處罪刑，均於九十年四月十二日確定
，認原附表編號６所示之罪與原附表其餘編號所示之罪符合數罪
併罰之規定，再聲請原法院裁定定抗告人應執行之刑。從形式上
觀察，原裁定就抗告人所犯原附表編號１、３、４、７、１０所示
之罪所減得之刑與不得減刑之原附表編號２、５、６、８、９所
示之罪所處之刑，定應執行「有期徒刑二十年，併科罰金六百二
十萬元，罰金如易服勞役，以罰金總額與六個月之日數比例折算
，褫奪公權六年」，其中有期徒刑、罰金部分，雖未踰越刑法第
五十一條第五款、第七款所定法律之外部性界限；然與原法院九
十四年度聲字第一八一號裁定，就原附表編號１、３、４、７、
１０所示之罪未經減刑前所處之刑與原附表編號２、５、６、８、
９所示之罪所處之刑，所定應執行之有期徒刑相同，罰金部分則
高出二十萬元，顯有違減刑之目的，難謂與法律秩序之理念及法
律目的之內部性界限無違。原法院所為定應執行刑裁量職權之行
使是否妥適，仍不無再事審酌之餘地。抗告意旨指摘原裁定重定
其應執行之刑不當，為有理由。爰將原裁定撤銷，發回原法院更
為適法之裁定。
據上論結，應依刑事訴訟法第四百十三條前段，裁定如主文。
中    華    民    國  九十九  年    九    月   十六   日
                      最高法院刑事第七庭
                          審判長法官  林  永  茂
                                法官  蘇  振  堂
                                法官  林  立  華
                                法官  蔡  國  在
                                法官  陳  春  秋
本件正本證明與原本無異
                                      書  記  官
中    華    民    國  九十九  年    九    月   二十   日
                                                      Q

司法院資訊處製作；財團法人民間司法改革基金會備份。
